【裁判字號】    90,易,736
【裁判日期】    900502
【裁判案由】    傷害
【裁判全文】
臺灣臺中地方法院刑事判決                            九十年度易字第七三六號
    公  訴  人  臺灣台中地方法院檢察署檢察官
    被      告  丁○○
                甲○○
右列被告等因犯家庭暴力傷害案件，經檢察官提起公訴（九十年度偵字第一九五九號
），本院判決如左：
    主  文
丁○○、甲○○共同傷害人之身體，各處拘役參拾日，如易科罰金，各以參佰元折算
壹日。
    事  實
一、丁○○為丙○○○之媳婦，為家庭暴力防治法第三條第三款所規定之直系姻親家
    庭成員，甲○○為丁○○之同母異父妹妹，其二人於民國八十九年八月二十八日
    十二時許，偕同女兒許香琪，由台南市前往丙○○○位於台中縣大里市○○路○
    段九一巷四七弄十號住處，欲搬取丁○○之前住居於該處時所留置之衣物及音響
    ，因丙○○○不願提供房間鑰匙供其拿取音響，丁○○乃命許香琪拿取丙○○○
    家中工具箱內之鐵鎚一把，而持鐵鎚敲擊房間門上之喇叭鎖（毀損部分，未據告
    訴），丙○○○見狀上前制止，丁○○、甲○○乃與丙○○○發生肢體衝突，其
    二人均明知丙○○○行動不便，如手持鐵鎚與之拉扯，或將其推開，將有致丙○○○受傷之可能，竟共同基於傷害之未必故意，而與丙○○○發生推拉情事，因
    致丙○○○受有頭皮、右臉、下巴等多處鈍挫傷、左側胸壁、左前臂、左手掌鈍
    挫傷瘀血痕８×５、４×６公分、右手虎口裂傷５×２．５×０．５公分等傷害
    。
二、案經丙○○○訴由台中縣警察局霧峰分局報告臺灣台中地方法院檢察署檢察官偵
    查起訴。
    理  由
一、訊之被告丁○○固不否認有於右揭時地，因手持鐵鎚敲擊上址房門喇叭鎖，而與
    告訴人丙○○○發生衝突，進而拉扯之事實，惟其二人均矢口否認有傷害告訴人
    丙○○○之犯行，被告丁○○辯稱：伊當日係遭丙○○○持棍毆打，非伊打人；
    被告甲○○則以：伊當時係在場勸架等語置辯。惟查，右揭犯罪事實，除據告訴
    人丙○○○於警訊及偵查中指訴在卷外，並據當日亦在家中之證人乙○○（被告
    丁○○之子）於警訊中證述明確，另依證人許香琪（被告丁○○之女）於本院審
    理中所證述：案發當日，被告丁○○與甲○○確有與告訴人丙○○○發生拉扯一
    節，及被告甲○○於警訊中所供承：其有將告訴人丙○○○推開等情，再參諸卷
    附告訴人丙○○○受傷之菩提醫院診斷證明書所記載之傷勢觀之，被告丁○○確
    有手持鐵鎚，而與被告甲○○共同與告訴人丙○○○發生肢體衝突，並致告訴人
    丙○○○受傷之事實，所辯均非可採。本案事證明確，被告丁○○、甲○○上開
    犯行足以認定。
二、被告丁○○對家庭成員實施家庭暴力之傷害行為，核其所為，係犯刑法第二百七
    十七條第一項之普通傷害罪，屬家庭暴力防治法第二條第二項之家庭暴力罪，被
    告甲○○所為，係犯刑法第二百七十七條第一項之普通傷害罪；其二人彼此間有
    犯意之聯絡，行為之分擔，均為共同正犯。爰審酌被告丁○○、甲○○犯罪之動
    機、目的、手段、所生之危害、告訴人丙○○○所受傷勢及迄今尚未達成和解，
    且否認犯行等一切情狀，各量處如主文所示之刑，並均諭知易科罰金折算之標準
    （按刑法第四十一條業於九十年一月十日修正公布，同年月十二日生效，修正後
    刑法第四十一條第一項前段規定「犯最重本刑為五年以下有期徒刑以下之刑之罪
    ，而受六個月以下有期徒刑或拘役之宣告，因身體、教育、職業、家庭之關係或
    其他正當事由，執行顯有困難者，得以一元以上三元以下折算一日，易科罰金。
    」，與修正前刑法第四十一條規定「犯最重本刑為三年以下有期徒刑以下之刑之
    罪，而受六個月以下有期徒刑或拘役之宣告，因身體、教育、職業、家庭之關係
    ，執行顯有困難者，得以一元以上三元以下折算一日，易科罰金。」不同。比較
    新舊法結果，以新法較有利於行為人，故依刑法第二條第一項前段規定，本件自
    應適用裁判時之法律即修正後刑法第四十一條第一項前段之規定，併此敘明）。
據上論斷，應依刑事訴訟法第二百九十九條第一項前段，刑法第二條第一項前段、第
二十八條、第二百七十七條第一項、修正後第四十一條第一項前段、罰金罰鍰提高標
準條例第一條前段、第二條，判決如主文。
中      華      民      國    九十      年      五      月      二      日
                                    臺灣臺中地方法院刑事第七庭
                                        法  官  林  宗  成
右正本證明與原本無異。
如不服本判決，應於判決送達後十日內向本院提出上訴狀，上訴於臺灣高等法院臺中
分院( 須附繕本 )。
                                        書記官
中      華      民      國    九十      年      五      月      四      日
附錄論罪科刑法條：
刑法第二百七十七條第一項：
傷害人之身體或健康者，處三年以下有期徒刑、拘役或一千元以下罰金。


司法院資訊處製作；財團法人民間司法改革基金會備份。
